臺灣橋頭地方法院民事裁定　　　　　　　110年度簡字第152號
上　訴　人
即　原　告　康六郎　
兼　上一人
法定代理人　康中遠　
上　訴　人
即　原　告　康玲雀　
　　　　　　康慧雀　
　　　　　　康耘嫚　
送達代收人　薛貴鈴　
被　上訴人
即　被　告　陳建宏　
　　　　　　永欣工程行即陳瑞鍾

上列當事人間請求損害賠償事件，上訴人對於中華民國110年12
月10日本院110年度簡字第152號第一審判決，提起上訴，本院裁
定如下：
    主  文
上訴人應於本裁定正本送達之日起5日內，繳納第二審裁判費新
臺幣9萬7,579元，逾期未補正，即駁回上訴。
    理  由
一、按提起民事第二審上訴，應依民事訴訟法第77條之16規定繳
    納裁判費，此為必須具備之程式。復按提起上訴者，如有上
    訴不合程式或未依規定繳納裁判費，原第一審法院應定期間
    命其補正，如不於期間內補正，應以裁定駁回之，民事訴訟
    法第442條第2項亦有明文。上揭規定於簡易程序之上訴程序
    準用之，亦為同法第436條之1第3項所明定。
二、次按以一訴主張數項標的者，其價額合併計算之；因定期給
    付或定期收益涉訟，以權利存續期間之收入總數為準；期間
    未確定時，應推定其存續期間。但其期間超過十年者，以十
    年計算，民事訴訟法第77條之2第1項前段、第77條之10定有
    明文。
三、經查，本件上訴聲明第二項至第四項之上訴利益為新臺幣（
    下同）4,933,850元【計算式：984,600+1,009,250+（980,0
    00×3）＝4,933,850元】；上訴聲明第五項為「被上訴人應
    自民國109年6月1日起至上訴人康六郎死亡之日止按月連帶
    給付上訴人康六郎16,870元，如有一期未給付，其後之12期
    視為全部到期。」，此部分屬定期給付訴訟，查上訴人康六
    郎為34年3月28日出生（審重訴卷第17頁），於109年6月1日
    時年紀約為75歲，依109年度高雄市男性簡易生命表所載，
    上訴人康六郎自109年6月1日起之餘命約為11.37年，依前揭
    民事訴訟法第77條之10後段但書規定，應以10年計算權利存
    續期間。又原判決主文第1項係命「被上訴人應於116年5月
    連帶給付上訴人康六郎7,211元、自116年6月起至上訴人康
    六郎死亡之日止，按月連帶給付上訴人康六郎13,496元，如
    有一期未給付，其後之12期視為全部到期。」，從而此部分
    上訴利益為1,531,333元【其中109年6月至116年4月共83個
    月，價額為1,400,210元（計算式：16,870×83＝1,400,210
    元）；116年5月價額為9,659元（計算式：16,870-7,211＝
    9,659元）；116年6月至119年5月共36個月，價額121,464元
    （計算式：16,870-13,496= 3,374元、3,374×36=121,464
    元），合計為1,531,333元（計算式；1,400,210元+9,659元
    +121,464元=1,531,333元）】，茲本件上訴利益計算後總計
    為6,465,183（計算式：4,933,850+1,531,333=6,465,183元
    ），應徵第二審裁判費97,579元，未據上訴人繳納，茲依民
    事訴訟法第442條第2項前段規定，限上訴人於本裁定送達後
    5日內，逕向本院補繳，逾期不繳，即駁回上訴。
四、爰裁定如主文。
中    華    民    國  111  年    1    月    19    日
                     民事第二庭  法  官 翁熒雪
以上正本係照原本作成。
如對本裁定關於核定訴訟標的價額部分抗告，應於裁定送達後10
日內向本院提出抗告狀，並繳納抗告費新臺幣1,000元；關於命
補繳裁判費部分，不得抗告。
中    華    民    國  111  年    1    月    19    日
                                書記官  陳奕希